Inventaris van het archief van de Directie Akkerbouw en Tuinbouw van het Ministerie van Landbouw, Natuurbeheer en Visserij, 1976-1989 (1990)
Nationaal Archief, Den Haag
- Uitoefening van de taak, 1.
  - Economische aangelegenheden, 1.82
    - Bodemproductie. Dierenteelt. Producten van de huisdieren, 1.823
      - Stukken betreffende het goedkeuren van besluiten van besturen van proefstations, 1976-1990; 115-165; 22 pakken en 29 omslagen
        - Stichting Landelijk Proefbedrijf voor Insectbestuiving en Bijenhouderij Ambrosiushoeve te Hilvarenbeek 1987-1989, 131; pak
          Nota bene: Voor kaarten zie inv. nr. 1009
        - Stichting Fruitteeltproefbedrijf voor Noordhollands Noorderkwartier te Hoorn 1984-1985, 132
        - Stichting Proeftuin Noord-Limburg te Horst 1989, 133; pak
        - Stichting Proefstation voor de Akkerbouw en Groenteteelt in de Volle Grond te Lelystad 1976-1990, 134-140
          Nota bene: Niet nader onder te verdelen
          - 1980-1984, 134
            Nota bene: Voor kaarten zie inv. nr. 1002
          - 1980-1990, 135
          - Rapport van de Integratiecommissie Proefstation voor de Akkerbouw/proefstation voor de Groenteteelt in de Volle Grond ( PA/PAGV) 1976, 136; omslag
          - Proefplannen 1976-1978, 137
          - Werkplannen en projectverslagen 1976-1978, 138
          - Huisvesting van de Proefstation voor de Akkerbouw/Proefstation Groenteteelt in de Volle Grond PA/PAGV te Lelystad en nevenvestiging te Alkmaar 1978-1979, 139
          - Werkwijze en taakuitvoering 1977-1979, 140
        - Stichting Proefbedrijven in de IJsselmeerpolders te Lelystad 1985-1988, 141
          Nota bene: Zie voor tekeningen inv. nr. 1010. Zie ook inv. nr. 127
        - Proeftuin voor de Bloemisterij te Lent 1984, 142
        - Laboratorium voor de Bloembollenonderzoek te Lisse 1980-1988, 143
        - Stichting Proefstation Maastricht 1977-1979, 144
        - Stichting Proefstation voor de Groente- en fruitteelt onder glas te Naaldwijk 1976-1984, 145-147
          - Algemeen 1980-1984, 145; pak
          - Totstandkoming van de fusieovereenkomst Oosterbeek - Naaldwijk en de statutenwijziging van de betrokken proefstations 1976-1979, 146; pak
          - Proefplannen en verslagen van onderzoeken 1977-1979, 147; pak
        - Stichting Proefboerderijen Noordelijke Akkerbouw Feddemaheerd, Ebelsheerd te Nieuw-Beerta 1986-1989, 148
          Nota bene: Zie voor kaarten en tekeningen inv. nr. 1008
        - Vereniging Naar Beter Fruit te Numansdorp 1984-1985, 149
        - Proeftuin Rijnsburg en Omstreken te Rijnsburg 1987-1988, 150
        - Stichting Proefstation Rolde, aankoop van grond 1976, 151
        - Groenteteeltvereniging Noord-Oost Nederland te Sappemeer 1979-1988, 152
        - Stichting Fruit- en Boomteeltproeftuin Midden Nederland te Tiel 1984-1989, 153; pak
          Nota bene: Zie voor kaarten inv. nr. 1007
        - Stichting Boomteeltproeftuin De Boutenburg te Tiel 1988, 154
        - Vereniging Vleutens Proeftuin te Vleuten 1984-1986, 155
        - Stichting Proefboerderij Vredepeel te Vredepeel 1988-1989, 156
        - Rijksproefstation voor Zaadonderzoek te Wageningen 1986-1989, 157
        - Vereniging Regionaal Onderzoek Centrum Westmaas te Westmaas 1988-1989, 158
        - Stichting Proefstation Wieringerwerf 1976-1977, 159
        - Proefstation voor de Fruitteelt te Wilhelminadorp 1976-1989, 160-162
          - 1981-1989, 160
          - 1984-1986, 161; pak
            Nota bene: Voor tekeningen zie inv. nr. 1004
          - Statutenwijzigingen van het proefstation als gevolg van de overgang in overheidsstichting 1976-1978, 162; pak
        - Stichting Proefboerderij Wijnandsrade te Wijnandsrade 1984-1989, 163
        - Stichting Fruitteeltproeftuin Zeewolde te Zeewolde 1984, 164
        - Stichting Proeftuin voor de Bloembollenteelt op Zavelgronden te Zwaagdijk 1984-1989, 165; pak
          Nota bene: Voor bouwtekeningen zie inv. nr. 1003. Het postadres van het bestuur is gevestigd in Hoorn
      - Stukken betreffende het ontwikkelen van het onderzoeksbeleid inzake proefstations, proefbedrijven en proefboerderijen, 1984-1985; 166; 1 pak
        158.1-0115-01 Minister van Landbouw, Natuur en Voedselkwaliteit
      - Stukken betreffende het onderzoeken van mogelijkheden voor betere samenwerking tussen proefstations en landbouwkundige onderzoeksinstituten, 1986; 167; 1 omslag
      - Stukken betreffende het leveren van een bijdrage aan de heropstelling van het Rijksinstituut voor Rassenonderzoek en Cultuurgewassen (RIVRO), 1986-1989; 168; 1 omslag
      - Landbouw, akkerbouw en tuinbouw, 1.823.1
        - Vergaderstukken van werkgroepen, 1979-1985; 169-171; 1 pak en 2 omslagen
          - Werkgroep Versterking van de Teelttechnische Voorlichting 1979-1980, 169
          - Werkgroep Heroverweging Uitgaven Land- en Tuinbouw, uitschrijving van het Beleid 1982-1983, 170; pak
          - Werkgroep Heroverweging Uitgaven Land- en Tuinbouw 1984-1985, 171
        - Stukken betreffende het voorbereiden en vaststellen van een meerjarenplan voor de voorlichting, 1980-1981; 172; 1 pak
          158.1-0175-01 Minister van Landbouw, Natuur en Voedselkwaliteit
        - Stukken betreffende het ontwikkelen van het onderzoeksbeleid inzake bedrijfstakvisies, 1980-1982; 173; 1 pak
        - Stukken betreffende het tot stand komen van het Ontwikkelingsplan Landbouwkundig Onderzoek, alsmede de verzelfstandiging van het Landbouwkundig Onderzoek, 1980-1987; 174-178; 5 pakken
          - Ontwikkelingsplan Landbouwkundig Onderzoek 1980-1987, 174-176
            - 1980-1985, 174
            - 1986, 175
            - 1987, 176
          - Verzelfstandiging van het Landbouwkundig Onderzoek 1986-1987, 177-178
            - 1986, 177
            - 1987, 178
        - Stukken betreffende het leveren van een bijdrage aan het ontwikkelen van een nieuw landbouwstructuurbeleid, 1983-1985; 179; 1 pak
        - Stukken betreffende het leveren van een bijdrage aan de evaluatie van de voorbereiding en realisatie van de taknotaserie 1986, 1984-1990; 180; 1 omslag
        - Stukken betreffende het behandelen van vragen van burgers en instellingen met betrekking tot het landbouwstructuurbeleid, 1986-1987; 181; 1 omslag
          158.1-0018-01 Minister van Landbouw, Natuur en Voedselkwaliteit
        - Stukken betreffende het verlenen van medewerking aan het beantwoorden van kamervragen gesteld door de fracties van de Eerste Kamer, 1986-1988; 182; 1 pak
        - Stukken betreffende het opstellen van de Structuurnota Landbouw, 1988-1989; 183-184; 1 pak en 1 omslag
          - Algemeen 1988-1989, 183; pak
          - Vergaderstukken van de vergadering van 1 juni van de Stuurgroep Structuurnota Landbouw 1989, 184
      - Landbouw en akkerbouw in het algemeen. Hier onder meer landbouwpolitiek, landbouwkundig onderzoek en landbouwvoorlichting, 1.823.11
        - Stukken betreffende het tot stand komen van de doelstelling, plaatsbepaling en beleidsvoering van de voorlichting in de landbouw en tuinbouw, 1976-1979; 185-187; 3 pakken
          - 1976-1977, 185
          - 1978-1979, 186
          - Vergaderstukken van de Werkgroep Voorlichting 1978, 187
        - Stukken betreffende het opstellen en vaststellen van de Takvisie Akkerbouw 1980 - 1985, 1979-1981; 188-191; 2 pakken en 2 omslagen
          - Voorbereiding 1979-1980, 188; omslag
          - Vergaderstukken van de Takvisieclub Akkerbouw 1979-1980, 189-190
            - 1979 nov. 02 - 1980 feb. 14, 189
            - 1980 feb. 29 - aug., 190
          - Vaststelling 1980-1981, 191; omslag
        - Stukken betreffende het opstellen van toelatingscriteria voor de Wet Vervreemding Landbouwgronden, 1980; 192; 1 omslag
          158.1-0003-01 Minister van Landbouw, Natuur en Voedselkwaliteit
        - Stukken betreffende het leveren van een bijdrage aan de automatisering in de tuinbouwsector, 1984-1985; 193; 1 omslag
        - Stukken betreffende het voorbereiden en opstellen van het Bouwplanverbreding Akkerbouw, 1984-1985; 194; 1 pak
        - Stukken betreffende de werkzaamheden van commissies en werkgroepen, 1984-1986; 195-199; 1 pak en 4 omslagen
          - Commissie Bedrijfsadministratie 1984-1985, 195
          - Commissie Bedrijfseconomisch Advies en daaronder ressorterende werkgroepen 1984-1986, 196-198
            - Vergaderstukken van de commissie 1984-1986, 196-197
              - 1984, 196
              - 1985-1986, 197; pak
            - Werkgroep Externe Integratie van Administratieve Systemen 1984-1985, 198
          - Werkgroep Bouwstenen voor een geïntegreerde Landbouw 1985-1986, 199
        - Stukken betreffende het opstellen en vaststellen van de Taknota Akkerbouw 1986 - 1990, 1984-1988; 200-202; 1 pak en 2 omslagen
          - Algemeen 1984-1985, 200; pak
          - Vergaderstukken van de takvergaderingen akkerbouw over de jaren 1985 en 1988 1985-1988, 201
          - Concept en definitieve nota 1986-1987, 202
        - Stukken betreffende het ontwikkelen van informatiemodellen, 1985-1986; 203-205; 3 omslagen
          - Begeleidingscommissie Informatiemodel Potplantenbedrijf 1985-1986, 203
          - Informatiemodel Glastuinbouwbedrijf 1985-1986, 204
          - Informatiemodel Open Teelten 1985-1986, 205
        - Stukken betreffende het behandelen van aangelegenheden met betrekking tot biologisch-dynamische landbouwmethoden, 1986-1988; 206; 1 omslag
          Nota bene: Deze vorm van landbouw wordt ook alternatieve landbouw genoemd
          158.1-0307-01 Minister van Landbouw, Natuur en Voedselkwaliteit
          158.1-0310-01 Minister van Landbouw, Natuur en Voedselkwaliteit
        - Stukken betreffende het voorbereiden, vaststellen en evalueren van beleidsnota's, 1987-1989; 207-208; 2 pakken
          - 1987-1988, 207
            Nota bene: Bevat informatievertrekking aan de Tweede Kamer
          - 1989, 208
            Nota bene: Bevat informatievertrekking aan de Tweede Kamer en kamervragen
        - Stukken betreffende het implementeren van het plan van aanpak getiteld Introduktie geïntegreerde Bedrijfsvoering in de Akkerbouw, 1989; 209; 1 omslag
          158.1-0508-01 Minister van Landbouw, Natuur en Voedselkwaliteit
        - Stukken betreffende het informeren van de Vaste Commissie voor Landbouw over het schrijven van het Noord-Hollands Agrarisch Jongeren Kontakt waarin gepleit wordt voor een nieuw onderzoek naar de toekomstperspectieven van de akkerbouw, 1989; 210; 1 omslag
          155.1-0012-01 Minister van Landbouw, Natuur en Voedselkwaliteit
      - Landbouwwerktuigen- en machines. Technische hulpmiddelen. Hier onder meer mechanisatie van de landbouw, 1.823.113
        - Stukken betreffende het verlenen van medewerking aan het beantwoorden van kamervragen van de heren Tuijnman en Waalkens over de veiligheidscabines op trekkers, 1976-1979; 211; 1 omslag
        - Vergaderstukken van de Beleidscommissie Sulfaataantasting Kasfunderingen, 1980-1985; 212; 1 omslag
      - Bodemkunde. Grondonderzoek, 1.823.114
        - Vergaderstukken van werkgroepen, 1983-1989; 213-214; 1 pak en 1 omslag
          - Werkgroep Afvalproblematiek Substraatteelt 1983-1985, 213
          - Stuurgroep Landelijk Onderzoek Programma Substraatteelt 1985-1989, 214; pak
      - Landbouwkundige werkzaamheden. Cultuurmethoden, 1.823.115
        - Stukken betreffende het instellen van het Rijksinstituut voor Rassenonderzoek van Cultuurgewassen (RIVRO), 1976-1977; 215; 1 omslag
          158.1-0118-01 Minister van Landbouw, Natuur en Voedselkwaliteit
        - Stukken betreffende het behandelen van aangelegenheden met betrekking tot de Stichting Sprenger Instituut, 1976-1979; 216; 1 omslag
          157.2-0051-01 Minister van Landbouw, Natuur en Voedselkwaliteit
        - Stukken betreffende het leveren van een bijdrage aan de wijziging van de Zaaizaad- en Plantgoedwet, 1976-1983; 217; 1 pak
          157.2-0530-01 Minister van Landbouw, Natuur en Voedselkwaliteit
        - Vergaderstukken van commissies en werkgroepen, 1980-1990; 218-225; 7 pakken en 1 omslag
          - Vergaderstukken van het Ambtelijk Overleg Teeltmateriaal 1980-1981, 218; 1 omslag
          - Vergaderstukken van de Raad voor Teeltmateriaal 1980-1990, 219-224
            - 1980-1982, 219
            - 1983-1987, 220
            - 1988 feb. - juni, 221
            - 1988 sep. - dec., 222
            - 1989, 223
            - 1990, 224
          - Vergaderstukken van het Permanent Comité Zaaizaden 1988-1990, 225
        - Stukken betreffende het behandelen van aangelegenheden met betrekking tot plantenveredeling, 1981-1984; 226; 1 pak
          157.2-0818-01 Minister van Landbouw, Natuur en Voedselkwaliteit
        - Stukken betreffende het verlenen van medewerking aan de totstandkoming van de Nota Zaadvak, 1985-1987; 227-228; 2 pakken
          - 1985-1986, 227
          - 1987, 228
        - Stukken betreffende het voorstellen van een nieuw onderzoeksbeleid naar kwaliteit en houdbaarheid van sierteeltproducten bij bewaring, 1986-1989; 229; 1 omslag
          157.2-0545-01 Minister van Landbouw, Natuur en Voedselkwaliteit
        - Stukken betreffende het tot stand komen van het ontwerpbesluit Genetisch Gemodificeerde Organismen, 1988-1989; 230; 1 pak
          157.2-0529-01 Minister van Landbouw, Natuur en Voedselkwaliteit
      - Grondverbetering. Hier onder meer bevloeiing, irrigatie, ontginning, ontwatering en drainage, 1.823.116
        - Stukken betreffende het verlenen van medewerking aan het beantwoorden van kamervragen van Eerste Kamerlid mevrouw Steigenga-Kouwe betreffende de waterhuishouding, 1976-1979; 231; 1 omslag
        - Stukken betreffende de werkzaamheden van de Werkgroep Grondbank, 1980; 232; 1 omslag
        - Stukken betreffende het voorbereiden, vaststellen en evalueren van beleid inzake watervoorziening, 1989; 233; 1 omslag
          059.3-0054-01 Minister van Landbouw, Natuur en Voedselkwaliteit
          Nota bene: Bevat concept van de derde Nota Waterhuishouding
      - Bemesting. Groeibevorderende stoffen. Plantenvoeding, 1.823.118
        - Stukken betreffende de werkzaamheden van de Commissie van Deskundigen inzake het Meststoffenbesluit, 1976-1989; 234-261; 25 pakken en 3 omslagen
          - Stukken van algemene aard 1977-1979, 234; omslag
          - Beslissingen door het Rijkslandbouwproefstation voor Meststoffen- en Veevoederonderzoek inzake verzoeken om ontheffing op het verbod van vervoer en verkoop van meststoffen 1976-1979, 235
          - Vergaderstukken 1976-1989, 236-261
            Nota bene: De 98e vergadering is niet aangetroffen
            - 69e vergadering 1976, 236
            - 70e vergadering 1976, 237
            - 71e - 73e vergadering 1977, 238
            - 74e vergadering 1977, 239
            - 75e vergadering 1977, 240
            - 76e - 77e vergadering 1978, 241; omslag
            - 78e vergadering 1978, 242
            - 79e - 80e vergadering 1979, 243
            - 81e - 82e vergadering 1979, 244
            - 83e - 84e vergadering 1980, 245
            - 85e - 86e vergadering 1981, 246
            - 87e vergadering 1982, 247
            - 88e - 89e vergadering 1982-1983, 248
            - 90e - 91e vergadering 1982-1983, 249
            - 92e - 94e vergadering 1984-1985, 250
            - 95e - 96e vergadering 1985, 251
            - 97e vergadering 1986, 252-253
              - 1986, 252
              - 1986, 253
            - 99e - 102e vergadering 1987, 254; omslag
            - 103e vergadering 1987, 255
            - 104e - 105e vergadering 1988, 256
            - 106e - 107e vergadering 1988, 257
            - 108e vergadering 1989, 258
            - 109e - 110e vergadering 1989, 259
            - 111e vergadering 1989, 260
            - 112e vergadering 1989, 261; omslag
        - Vergaderstukken van werkgroepen, 1982-1990; 262-263; 2 omslagen
          - Werkgroep Samenstelling Meststoffen 1982-1983, 262
          - Werkgroep Stikstof 1989-1990, 263
      - Bescherming van planten, 1.823.12
        - Stukken betreffende het informeren van de Vaste Commissie voor Landbouw en Visserij over Phoma-rot in aardappelen, 1980-1985; 264; 1 pak
          054.1-0007-01 Minister van Landbouw, Natuur en Voedselkwaliteit
        - Stukken betreffende het leveren van een bijdrage aan het ontwikkelen van beleid inzake de bestrijding van bacterievuur in de boomteelt en fruitteelt, 1980-1985; 265-266; 2 pakken
          - 1980-1982, 265
          - 1983-1985, 266
            Nota bene: Zie voor kaart inv. nr. 1005
        - Stukken betreffende het tot stand komen van de Nota Gewasbescherming, 1981-1984; 267; 1 pak
        - Stukken betreffende het tot stand komen van het Meerjarenplan Gewasbescherming, 1988-1990; 268; 1 pak
      - Ongunstige weersomstandigheden, 1.823.121
        - Stukken betreffende het behandelen van aangelegenheden met betrekking tot droogteschade, 1976-1979; 269; 1 pak
          158.1-0315-01 Minister van Landbouw, Natuur en Voedselkwaliteit
        - Stukken betreffende het verlenen van medewerking aan het beantwoorden van kamervragen van de heer De Kok inzake schade in boomkwekerijen en fruitkwekerijen, alsmede het informeren van de voorzitter van de Tweede Kamer over de stand van zaken met betrekking tot de overheidsbemoeienis in de hagelverzekering in de fruitteelt, 1980-1985; 270; 1 pak
      - Bestrijding van plantenziekten en -plagen. Hier onder meer organisatie van de plantenziektenbestrijding, 1.823.129
        - Stukken betreffende het behandelen van aangelegenheden met betrekking tot het gebruik van herbiciden in watergangen, 1976-1979; 271; 1 pak
          054.1-0265-01 Minister van Landbouw, Natuur en Voedselkwaliteit
          054.1-0286-01 Minister van Landbouw, Natuur en Voedselkwaliteit
        - Stukken betreffende het verlenen van medewerking aan het beantwoorden van kamervragen inzake bestrijdingsmiddelen, 1976-1986; 272-273; 1 pak en 1 omslag
          - Van mevrouw De Boois over geleide bestrijding van plagen in de fruitteelt 1976-1979, 272; pak
          - Van diverse kamerleden inzake het verlies aan bijenteelt door onnodige onkruidbestrijding, verlies aan natuurwaarden en verkeerd gebruik van bestrijdingsmiddelen 1986, 273
        - Stukken betreffende de werkzaamheden van de Begeleidingscommissie Uienvliegproject, 1978-1979; 274; 1 omslag
          054.1-0275-01 Minister van Landbouw, Natuur en Voedselkwaliteit
        - Stukken betreffende het leveren van een bijdrage aan het ontwikkelen van beleid inzake het beëindigen van het gebruik van methylbromide als grondontsmettingsmiddel, 1980-1990; 275-277; 2 pakken en 1 omslag
          - 1980-1986, 275
          - 1987, 276
          - 1988-1990, 277; omslag
        - Stukken betreffende het leveren van een bijdrage aan het vaststellen van de toekomst van het Hillebrandlaboratorium voor Bodemziekten, 1987-1988; 278; 1 omslag
        - Stukken betreffende het behandelen van aangelegenheden met betrekking tot bestrijdingsmiddelen, 1989; 279; 1 omslag
      - Land- en akkerbouwgewassen en -zaden, 1.823.13
        - Stukken betreffende het verlenen van medewerking aan het beantwoorden van kamervragen en het anderszins informeren van commissies uit de kamers der Staten-Generaal, 1976-1988; 280-281; 2 omslagen
          - De Vaste Commissie voor Landbouw en Visserij van de Tweede Kamer der Staten-Generaal over de perspectieven voor de vlasteelt in Nederland 1976-1979, 280
          - Van de heren Tamelaar en Van der Linden over beperkende maatregelen voor de uitzaai van suikerbieten 1986-1988, 281
        - Vergaderstukken van werkgroepen en commissies, 1979-1984; 282-284; 2 pakken en 1 omslag
          - Werkgroep Van Soest, belast met een onderzoek naar de teeltmogelijkheden van fabrieksaardappelen op lange termijn 1979-1980, 282; omslag
          - Programma Adviescommissie Graszaadteelt 1980-1984, 283-284
            - 1980-1982, 283
            - 1983-1984, 284
        - Stukken betreffende het voorbereiden en becommentariëren van de Subsidieregeling Fabrieksaardappelbewaarplaatsen, 1980-1982; 285; 1 pak
        - Stukken betreffende de behandeling van aangelegenheden met betrekking tot fabrieksaardappelen, 1982-1984; 286; 1 pak
          Nota bene: Met notities ten behoeve van de behandeling in de Tweede Kamer
      - Fruit en vruchten. Hier onder meer fruit- en vruchtenteelt; boomgaarden, 1.823.14
        - Stukken betreffende het verlenen van medewerking aan het beantwoorden van kamervragen van de heer Beekmans over buiten de veiling verhandeld fruit en over goedkoper Frans fruit in Duitsland dan in Nederland, en van de heren Van der Linden en Van der Sanden over het behoud van hoogstamboomgaarden, 1976-1979; 287; 1 omslag
        - Vergaderstukken van de Takvisieclub Fruitteelt, 1979-1988; 288-290; 1 pak en 2 omslagen
          - Verslagen van vergaderingen 1979-1980, 288; pak
          - (Concept) Takvisie Fruitteelt 1981 -1985 1980-1981, 289
          - (Concept)Taknota Fruitteelt 1986 - 1990 1984-1988, 290
        - Stukken betreffende de behandeling van aangelegenheden met betrekking tot de fruitteelt, 1980-1985; 291; 1 pak
        - Stukken betreffende het behandelen van het Onderzoek- en Ontwikkelingsprogramma voor de Groenten- en Fruitverwerkende Industrie, 1986-1987; 292; 1 omslag
          157.2-0032-01 Minister van Landbouw, Natuur en Voedselkwaliteit
      - Tuinbouw, groenteteelt, sierteelt, 1.823.15
        - Stukken betreffende het leveren van een bijdrage aan de herstructurering van oude glastuinbouwgebieden, 1976-1979; 293; 1 pak
          158.1-0372-01 Minister van Landbouw, Natuur en Voedselkwaliteit
        - Stukken betreffende het behandelen van aangelegenheden met betrekking tot de jaarlijkse tuinbouwdagen, 1976-1985; 294-300; 6 pakken en 1 omslag
          - 1976-1977, 294; omslag
          - 1978, 295
          - 1979, 296
          - 1981, 297
          - 1982, 298
          - 1984, 299
          - 1985, 300
        - Stukken betreffende de werkzaamheden van Takvisieclubs, 1976-1989; 301-311; 7 pakken, 3 omslagen en 1 stuk
          - Vergaderstukken van de Takvisieclub Vollegrondsgroenten, alsmede de Bedrijfstakvisie en (concept) Nota Vollegrondsgroenteteelt 1976-1986, 301-304
            - Vergaderstukken 1979-1986, 301
            - Totstandkoming van de Bedrijfstakvisie Vollegrondsgroententeelt 1976 - 1980 en 1986 - 1990 1976-1986, 302; omslag
            - Bedrijfstakvisie Vollegrondsgroenten 1981 - 1985 1981, 303; stuk
            - Taknota's (conceptversies) Vollegrondgroententeelt 1981 - 1985 en 1986 - 1990 1981-1986, 304
          - Vergaderstukken Takvisieclub Glasgroenten en Bloemen 1979-1987, 305-307
            Nota bene: De samenstelling van de takvisieclub is ten behoeve van de Nota Glastuinbouw
            - 1979 - 1980 aug., 305
            - 1980 sep. - 1981, 306
            - Totstandkoming (concept) Nota's Glastuinbouw 1981-1985 en 1986-1990 1979-1987, 307
          - Vergaderstukken van de Takvisieclub Champignons 1979-1987, 308-309
            - Verslagen van vergaderingen 1979-1987, 308
            - Herziene concept Bedrijfstakvisie Champignons 1981 - 1985 en de Nota's Champignonteelt 1981 - 1985 en 1986 - 1990 1981, 309; omslag
          - Vergaderstukken van de Takvisieclub Glastuinbouw, alsmede de (concept) nota Glastuinbouw 1982-1989, 310-311
            - Verslagen van vergaderingen 1982-1989, 310
            - Conceptversie van de Nota Glastuinbouw 1986-1988, 311; omslag
        - Stukken betreffende het verlenen van medewerking aan het beantwoorden van kamervragen, 1976-1989; 312-313; 2 omslagen
          - De heren Van der Sanden en De Bekker over de organisatie van de voorlichtingsdienst, en van de heren Van Aardenne en Tuijnman over de glasprijs met betrekking tot de tuinbouw 1976-1979, 312
          - Motie van Tweede Kamerlid Eisma inzake de verwerking van steenwolafval 1989, 313
        - Stukken betreffende de werkzaamheden van takvisieclubs, 1979-1986; 314-316; 1 pak en 2 omslagen